【裁判字號】    97,簡上,309
【裁判日期】    970805
【裁判案由】    竊盜
【裁判全文】
臺灣桃園地方法院刑事判決             97年度簡上字第309號
上  訴  人
即  被  告  甲○○
上列上訴人因竊盜案件，不服本院簡易庭於民國97年3 月24日所
為之96年度桃簡字第2644號刑事簡易判決（原檢察官聲請簡易判
決處刑案號：96年度偵字第20790 號），提起上訴，本院管轄之
第二審合議庭判決如下：
    主  文
上訴駁回。
    事  實
一、甲○○前有誣告、贓物等前科，竟意圖為自己之所有，於民
    國96年5 月3 日16時32分許，在臺灣桃園機場第二航廈「采
    盟免稅商店」3287展示區內，趁該店店長黃素琴、店員乙○○與客人結帳而未注意之際，徒手竊取該店所有置放於眼鏡
    架上Gucici廠牌之黑框太陽眼鏡1 副（價值約新臺幣7,000
    元），得手後藏放在自己之外衣口袋內離去，嗣乙○○等人
    於清點時察覺該副太陽眼鏡遭竊，經調取監視錄影畫面查看
    ，始發現上情。
二、案經內政部警政署航空警察局移請臺灣桃園地方法院檢察署
    檢察官偵查後聲請以簡易判決處刑。
    理  由
一、訊據被告甲○○於警詢、檢察官訊問及本院審理時矢口否認
    有上開犯行，辯稱：96年5 月3 日16時32分許，伊有去桃園
    機場第二航廈「采盟免稅商店」3287展示區內，當天伊返抵
    國內後要搭18點50分許之飛機至高雄，待機中，伊與丙○○
    、丁○○將行李放在門口一起進入該店內，丙○○還在結帳
    時伊就推著行李離開了，伊並沒有竊取該店的太陽眼鏡，該
    店的錄影帶是經過剪接的云云。經查：
  (一)據證人乙○○於本院審理時證述：96年5 月伊是在桃園機場
    第2 航廈「采盟免稅商店」任職，96年5 月3 日被告有與另
    外2 名女生進入店內，當時就是伊服務被告及被告的2 位朋
    友，被告的朋友丙○○有買了1 副太陽眼鏡，丙○○到櫃臺
    要結帳時，被告有進來櫃臺，可是後來就出來了，被告又走
    到展示櫃那裡，在服務完被告及被告的朋友後，伊馬上將丙○○所試戴的眼鏡回歸位置，就立即發現架子上的太陽眼鏡
    有短少，一開始伊有到機場等候區找被告，但是伊那時沒有
    證據，只好先詢問被告眼鏡結帳有無問題，但是因為那時購
    買眼鏡的人是被告的朋友，伊有問被告他的朋友在哪裡，想
    要詢問眼鏡的結帳有無問題，那時主要是針對被告的朋友，
    因為伊那時沒有辦法確定是那位拿了眼鏡，伊已經沒有印象
    追到被告時有沒有請被告將身上的東西拿出來，但是就伊的
    觀點，伊不會請客人將口袋內東西拿給伊看，後來經過調閱
    監視錄影帶畫面，確認貨物確實有短少，發現被告有嫌疑，
    但是那時被告所搭乘的飛機已經離開了等語（見96年度桃簡
    字第2644號卷第22頁至第24頁、本院卷第40頁至第48頁），
    證人黃素琴於原審及本院審理時證述：伊是「采盟免稅商店
    」之店長，96年5 月3 日16時32分許，伊的店員乙○○在賣
    出商品後要進行補貨的動作，發現店內架子上的太陽眼鏡不
    見，伊就隨同伊的店員去尋找被告及被告的朋友，伊有到登
    機門口詢問被告，有婉轉的詢問被告他的友人丙○○在何處
    ，因為眼鏡的結帳有問題，要請丙○○回到店裡面，來證實
    貨物是少了或是拿錯了，後來丙○○也有配合回到店內作確
    認的動作，發現丙○○所購買的太陽眼鏡的確就是她所結帳
    的商品，之後調閱監視錄影帶畫面，確實發現架子上的眼鏡
    少了1 副，而且被告有嫌疑，伊就先和公司的保全報備，當
    時被告所搭乘的飛機已經起飛了，且已經是下班時間，所以
    第2 天伊才就去報案，報案時有將監視錄影帶畫面燒成光碟
    交給員警，監視錄影帶畫面並無法作剪接等語（見96年度桃
    簡字第2644號卷第21頁、本院卷第68頁至第74頁），證人丙○○於本院審理時證述：當天伊與被告3 人進入該店時，該
    店除了乙○○外，還有1 名女的店員，當時店內客人很少，
    好像只有伊與被告、丁○○，後來伊拿了1 副太陽眼鏡去櫃
    臺結帳時，被告在伊旁邊，丁○○在另外1 個櫃子看東西，
    伊有跟被告說伊所用的卡是伊兒子的，伊用兒子的副卡，伊
    買完東西結帳後，店員拿給伊的眼鏡盒子太大，伊要更換1
    個小的，店員就帶伊進入倉庫選1 個小的，那時伊就不知道
    被告在哪裡，伊從倉庫出來後，好像沒有看見被告，後來在
    機場裡面，店員有跑來跟伊說剛剛買的眼鏡尺碼有錯誤，請
    伊拿回去重刷，伊就將眼鏡拿回去店內確認商品的條碼等語
    （見96年度桃簡字第2644號卷第22頁至第24頁、本院卷第48
    頁至第50頁），觀諸證人黃素琴、乙○○、丙○○與被告素
    無恩怨，當無虛偽陳述以誣陷被告之必要，證人黃素琴、乙○○、丙○○之證詞，應具有相當之可信度；另參酌「采盟
    免稅商店」確有購入Gucici廠牌之黑框太陽眼鏡1 副，亦有
    采盟股份有限公司之貨品裝箱單1 紙（見96年度偵字第2079
    0 號卷第13頁）在卷足憑，是臺灣桃園機場第二航廈「采盟
    免稅商店」3287展示區，於上揭時地，確實短少了Gucici廠
    牌之黑框太陽眼鏡1 副等情，應堪認定。
  (二)被告雖以前揭情詞置辯，惟經本院及原審就扣案之監視錄影
    光碟實施勘驗，結果為「一、連續錄影。二、(一)檔名：C0-0
    000-000000-000.DRV，內容乃被告及其友人丙○○等人於免
    稅商店內消費之情形，惟經勘驗結果，尚與本件竊盜案發時
    間有所差距，並與失蹤眼鏡架因有其他商品及置物架遮擋在
    空間上有所隔離，至無法查知眼鏡失蹤前該架上狀況。其中
    較與本件有關之部分，即96年5 月3 日16時28分36秒起出現
    畫面後，被告即擦拭1 副眼鏡，並於16 時29 分0 秒時戴上
    眼鏡，隨即走向丙○○並與之交談。(二)檔名：C0-0000-0000
    00-000.DRV：自96年5 月3 日16時29分59秒起至同日16時
    31分10秒止，該眼鏡架前無人經過，並可見鏡架上第1 排自
    下向上數第5 格處（包括中間第4 格空格），有1 支眼鏡，
    且地上該排鏡架亦有第5 支眼鏡倒影。自96年5 月3 日16
    時31分10秒起至同日16時31分18秒止，被告首度接近眼鏡鏡
    架，並隨即倒退步出攝影鏡頭外。被告第1 次接近又離去
    ，後該架上第1 排自下向上數第5 格之眼鏡及其地上倒影仍
    存在。被告自96年5 月3 日16時32分41秒再度走近鏡架。
    被告於96年5 月3 日16時32分43秒至44秒間，左手有動作
    ，並將左手伸入口袋內。被告於96年5 月3 日16時32分46
    秒再度離開該眼鏡架後，架上眼鏡及地上倒影即均消失不見
    」，亦有原審97年3 月18日勘驗筆錄、本院97年7 月22日勘
    驗筆錄及監視錄影帶翻拍畫面各1 份在卷足按（見本院96年
    度桃簡字第2644號卷第32頁至第38頁、本院卷第69頁），從
    而，被告在第一度接近並離開該眼鏡架時，眼鏡架自下向上
    數第5 格處，以及該眼鏡架因透光而在地面上所遺留之倒影
    均顯示仍有一副眼鏡存在，惟過了1 分多鐘後，被告再度接
    近該眼鏡架並於數秒後離開，斯時，該格子上已未見眼鏡，
    而地面倒影亦已空白，佐此期間，亦未見有其他客人靠近該
    眼鏡架，凡此均足認「采盟免稅商店」所短少之1 副太陽眼
    鏡確係為被告所擅取，否則焉有不翼而飛之理？至被告雖抗
    辯該畫面係遭剪接所致云云，惟細繹上開勘驗結果，所錄得
    之畫面於此期間均屬連續而未間斷，且觀該商店與被告亦無
    何宿怨，衡無任加捏編構陷被告之理，是被告上開所辯，顯
    屬無稽。
  (三)被告於本院97年7 月22日審理時雖另辯稱：監視錄影帶畫面
    戴帽子那個人不是伊云云，惟被告於警詢、原審時已坦承上
    開監視錄影帶畫面所拍攝之男子係其本人（見96年度偵字第
    20790 號卷第3 頁至第4 頁、本院96年度桃簡字第2644號卷
    第20頁），被告於本院審理再度勘驗錄影光碟後始翻異供述
    ，被告之供述，顯令人存疑；另據證人丁○○、黃素琴於本
    院審理時均證述：上開監視錄影帶畫面中戴帽子之人為被告
    ，另2 名客人為丁○○、丙○○等語明確（見本院卷第52頁
    、第69頁至第70頁），是被告事後翻異供述，顯屬卸責之詞
    ，不足採信。
  (四)綜上所述，被告上開所辯，均為卸責之詞，不足採信。本件
    事證已經明確，被告上揭犯行足可認定，應依法論科。
二、核被告所為，係犯刑法第320 條第1 項之竊盜罪。原審以被
    告上揭罪證明確，適用刑事訴訟法第449 條第1 項、第454
    條第2 項、刑法第320 條第1 項、第41條第1 項前段、刑法
    施行法第1 條之1 第1 項、第2 項前段，並審酌被告擅取他
    人財物之犯罪動機、目的、手段，造成他人財物損失，飾詞
    否認態度欠佳，兼衡其品行、智識程度等一切情狀，量處被
    告拘役50日及諭知易科罰金之折算標準，其認事用法均無不
    合，量刑亦屬妥適，應予維持。被告仍執陳詞否認犯行，要
    無可採，其提起本件上訴，指摘原判決不當，為無理由，應
    予駁回。
據上論斷，應依刑事訴訟法第455 條之1 第1 項、第3 項、第36
8 條，判決如主文。
本案經檢察官蔡正雄到庭執行職務。
中    華    民    國    97    年    8     月    5     日
                  刑事第四庭  審判長法  官  黃斯偉
                                    法  官  陳可薇
                                    法  官  張淑華
以上正本證明與原本無異。
本判決不得上訴。
                                    書記官  鄭嘉惠
中    華    民    國    97    年    8     月    5     日
附本件論罪科刑依據之法條：
中華民國刑法第320條第1項
意圖為自己或第三人不法之所有，而竊取他人之動產者，為竊盜
罪，處5 年以下有期徒刑、拘役或5 百元以下罰金（罰金部分，
已依刑法施行法第1 條之1 第1 項、第2 項前段規定，貨幣單位
變更為新臺幣且金額提高為30倍）。


司法院資訊處製作；財團法人民間司法改革基金會備份。
